【裁判字號】    89,上易,1738
【裁判日期】    891221
【裁判案由】    業務侵占
【裁判全文】
臺灣高等法院高雄分院刑事判決                  八十九年度上易字第一七三八號
    上訴人   甲○○
    即被告
右上訴人因業務侵占案件，不服臺灣高雄地方法院八十九年度易字第二三三號中華
民國八十九年九月二十二日第一審判決（起訴案號：臺灣高雄地方法院檢察署八十九
年度偵字第六一二六號），提起上訴，本院判決如左：
      主  文
上訴駁回。
甲○○緩刑參年。
    事  實
一、甲○○自民國八十八年十月一日起，受僱於王牌大樓管理顧問有限公司（以下簡
    稱王牌公司），擔任王牌公司派駐在高雄市○○○路一一○號曼哈頓財經總部大
    樓之總幹事，負責大樓安全警戒及收取住戶交付之管理費等業務，竟意圖為自己
    不法之所有，並基於概括之犯意，連續自八十八年十二月初起迄八十八年十二月
    十四日離職日止，將其業務上向該大樓住戶收取之大樓管理費，變易持有為己有
    而侵占入己，前後合計侵占新台幣（下同）十五萬七千元。嗣經該大樓管理委員
    會發覺，甲○○乃自行離職。
二、案經王牌大樓管理顧問有限公司訴請台灣高雄地方法院檢察署檢察官偵查起訴。
    理  由
一、訊據上訴人即被告甲○○對右揭事實供認不諱，核與告訴人王牌公司代理人黃璧
    鴻所指訴情節相符，並有王牌公司新進人員工作切結書、服務保證書等影本各一
    份、管理費用收繳單影本十紙附卷可稽，事證明確，被告之犯行洵堪認定。
二、被告甲○○受僱於王牌公司，負責大樓安全警戒及收取住戶交付之管理費等業務
    ，竟將其業務上所持有之大樓管理費侵占入己，核其所為，係犯刑法第三百三十
    六條第二項之業務侵占罪。被告先後多次侵占之行為，時間緊密，所犯罪名相同
    ，顯係基於概括之犯意反覆為之，應依連續犯之規定論以一罪，並加重其刑。
三、原審因而適用刑法第五十六條、第三百三十六條第二項，罰金罰鍰提高標準條例
    第一條前段之規定，並審酌被告侵占之款項十五萬七千元，事後已返還告訴人六
    萬元，業據告訴代理人黃璧鴻陳明在卷，犯後坦承犯行等一切情狀，量處有期徒
    刑七月，其認事用法，均無不合，量刑亦屬適當，被告上訴意旨，以原審量刑過
    重，指摘原判決不當，並無理由，應予駁回。
四、又被告甲○○前未曾受有期徒刑以上刑之宣告，有本院被告全國前案紀錄表一份
    在卷足憑，此次因一時失慮，偶罹刑典，事後已坦承犯行，深具悔意，並於本院
    審理中，與告訴人達成民事和解，經此刑之宣告後，應知警惕而無再犯之虞，本
    院認以暫不執行其刑為適當，併予宣告緩刑三年，用啟自新。
據上論結，應依刑事訴訟法第三百六十八條、刑法第七十四條第一款，判決如主文。
本案經檢察官林炳雄到庭執行職務。
中      華      民      國    八十九    年     十二     月    二十一    日
                            臺灣高等法院高雄分院刑事第七庭
                                  審判長法官  王光照
                                        法官  黃仁松
                                        法官  黃憲文
右正本證明與原本無異。
不得上訴。
                                      書記官  黃玉珠
中      華      民      國    八十九    年     十二     月    二十六    日
附錄本判決論罪科刑之法條：
刑法第三百三十六條第二項
對於業務上所持有之物，犯前條第一項之罪者，處六月以上五年以下有期徒刑，得併
科三千元以下罰金。
                                                                  Ａ


司法院資訊處製作；財團法人民間司法改革基金會備份。
